【裁判字號】    95,上,5
【裁判日期】    950705
【裁判案由】    損害賠償
【裁判全文】
臺灣高等法院民事判決                     95年度上字第5號
上  訴  人  豪泰汽車客運股份有限公司
法定代理人  戊○○
訴訟代理人  李振生律師
被上 訴 人  丁○○
            丙○○
共      同
訴訟代理人  陳明律師
被上 訴 人  甲○○
上列當事人間損害賠償事件，上訴人對於中華民國94年10月4日
臺灣新竹地方法院92年度訴字第824號第一審判決提起上訴，本
院於95年6月19日言詞辯論終結，判決如下：
    主      文
上訴駁回。
第二審訴訟費用由上訴人負擔。
    事實及理由
壹、程序方面
一、上訴人法定代理人原為蔡進財，業已變更為戊○○，有公司
    變更登記表（見本院卷第22頁）為證，其具狀聲明承受訴訟
    ，應予准許，合先敘明。
貳、實體方面
一、上訴人主張：
（一）被上訴人丁○○（與被上訴人丙○○、被上訴人甲○○合
      簡稱被上訴人，單指其中一人時，則逕稱其名）受僱上訴
      人期間，擔任行駛台北─新竹間往返客運班車駕駛員，於
      89年7月8日上午9時許，駕駛上訴人所有之AG-116號營業
      大客車，在國道高速公路北上42公里處，與訴外人黃立元
      駕駛之LU-9 256號自用小客車相撞，致車內之訴外人周秋
      汝死亡，訴外人黃立元、黃欽桂及徐蔚翔受傷。黃立元等
      訴請上訴人損害賠償案業經本院91年度重訴字第51號判決
      上訴人共應賠償新台幣（下同）375萬6435元確定。上訴
      人因黃立元等訴請損害賠償判決確定，共已賠償186萬978
      1元。
（二）丙○○及甲○○為丁○○受僱上訴人駕駛員之連帶保證人
      ，該保證內容為：「立保證書人丙○○、甲○○今保證丁
      ○○在豪泰汽車客運公司充任駕駛職務，在職期間操守廉
      潔恪遵一切規章法令。倘有營私舞弊、虧短公款、損毀公
      物或『怠忽職守致公司蒙受損失』等情事，本保證人願負
      賠償及法律上應有之責任，並遵守保證書所定保證規約，
      情願放棄先訴抗辯權。」云云，丁○○受僱為司機，駕駛
      客車過失肇事致人傷亡，即為怠忽職守，因肇事須賠償受
      害者損害，即為致上訴人蒙受損失，依上述保證內容，丙
      ○○、甲○○即應負賠償損害之責。
（三）按受僱人因執行職務不法侵害他人之權利者，由僱用人與
      受僱人連帶負損害賠償責任。僱用人賠償損害時，對於侵
      權行為之受僱人，有求償權。民法第188條第1、3項定有
      明文。又稱人事保證者，謂當事人約定，一方於他方之受
      僱人將來因職務上之行為而應對他方為損害賠償時，由其
      代負賠償責任之契約。民法第756條之1定有明文。查丁○
      ○為上訴人之受僱人，因執行職務疏忽，肇事致第三人傷
      亡，而使上訴人賠償第三人之損害，依上說明，上訴人對
      丁○○即有求償權。丙○○及甲○○均為丁○○任職上訴
      人之保證人，並表明願意放棄先訴抗辯權，依上說明，渠
      等自應與丁○○連帶負賠償責任。
（四）丁○○受雇於上訴人為司機，其於「豪泰客運肇事處理辦
      法」簽名蓋章同意：「有因肇事致第三者死亡，公司申請
      保險理賠120萬元，不足部分由駕駛員負擔」，由上述同
      意，丁○○與上訴人間即有契約關係存在，自應受該約定
      之拘束。茲丁○○駕車肇事，依上述契約即應負擔保險理
      賠不足之部分。
（五）丙○○、甲○○因對丁○○之保證契約就同一債務均應負
      全部給付之責，因其中一人之給付，他人之給付義務即歸
      消滅，因之被上訴人間數個債務，即具同一目的，由此足
      見丙○○及甲○○間之債務為連帶債務。丁○○因契約及
      侵權行為，對上訴人有給付義務。上述各債務發生原因雖
      有不同，惟因各被上訴人就同一債務均負全部給付之責任
      ，由其中任一被上訴人之給付，其他被上訴人即免給付之
      責任，此即所謂不真正連帶債務，被上訴人仍應負連帶給
      付責任。
（六）聲請本院向新竹地方法院調取該院93年度訴字第225號丁
      ○○偽造文書案卷，向臺灣土地銀行調閱甲○○借貸文件
      並查明清償情形，向財政部資料中心調閱甲○○財產資料
      ，向新竹市公所調取丁○○之戶籍資料及甲○○之印鑑證
      明，即可證明丁○○為免除甲○○保證責任，先辦理離婚
      登記，再自首偽造文書罪嫌，甲○○則設定第二順位抵押
      權逃避保證責任，由此足見甲○○實為丁○○之保證人。
二、被上訴人則以：
（一）丁○○、丙○○部分：
  １、丁○○利息起算日：
（１）按「就債務人對於第三人之金錢債權為執行時，執行法院
      應發扣押命令禁止債務人收取或為其他處分，並禁止第三
      人向債務人清償。」強制執行法第115條第1項定有明文。
      是扣押命令僅凍結債務人之收取及處分權，並不產生被扣
      押債權所有權移轉之效果。是上訴人稱臺灣士林地方法院
      92年7月3日之扣押命令為「扣減」，其用語已有誤會。其
      又稱前述扣押命令，已使其所有權於第一銀行之存款186
      萬9781元「非上訴人所有」云云，顯與前引法條不符，應
      不足採。
（２）另按「依債務本旨向債權人或其他有受領權人為清償，經
      其受領者，債之關係消滅。」民法第309條第1項定有明文
      。上訴人前述銀行帳戶內之款項遭扣押並非扣減已詳前述
      ，遭扣押之款項仍被凍結於上訴人銀行帳戶內，訴外人黃
      立元等人並未受領，依前引法條，自不生清償之效果，被
      上訴人及上訴人與黃立元等人間之債之關係並未消滅，被
      上訴人並不能因此而免責，是上訴人主張其利息起息日應
      自扣押翌日即92年7月4日起算云云，其主張顯無理由。
  ２、丁○○既係於89年7月8日駕駛上訴人車輛肇事而生本件損
      害，上訴人於92年10月20日始為本件起訴，向為保證人之
      丙○○請求，依民法756條之8「僱用人對保證人之請求權
      ，因2年間不行使而消滅」規定，其請求權自已罹時效而
      消滅。
  ３、又按「人事保證之保證人，以僱用人不能依他項方法受賠
      償者為限，負其責任。」，民法第756條之2第1項定有明
      文。承依上規定，除非上訴人向丁○○求償無著，上訴人
      自不得對丙○○請求賠償。
  ４、上訴人未即時通知丙○○有保證人責任之情事：
（１）依本件保證書保證規約第6條「被保人離職時應將經手事
      項料理清楚，於離職後6月內無其他情事發生，保證人始
      得解除責任並退還保證書」之約定，丙○○已得解除本件
      保證人責任。查上訴人於丁○○離職後，並未曾告知丙○
      ○有本件應負保證人責任之情事發生，於被保人丁○○離
      職後之6個月內亦無其他情事發生，依上約定，丙○○之
      保證責任已得解除，上訴人請求亦失所據。
（２）次按「僱用人依法得終止僱佣契約，而其終止事由有發生
      保證人責任之虞者，僱用人應即通知保證人」、「有前條
      第一項各款之情形而僱用人不即通知保證人者，法院得減
      輕保證人之賠償金額或免除之」，民法第756條之5第1項
      第1款、第756條之6第1款分別定有明文。
（３）本件丁○○於90年4月間即因上訴人消極不排班派車予其
      駕駛而不得不去職（上訴人於準備書（三）狀自承未為丁
      ○○排班），可知丁○○係被迫離職。上訴人雖又表示丁
      ○○肇事後曾任職達9個月，故非被迫離職云云；惟查，
      上訴人於丁○○肇事後繼續任職達9個月，而在刑事庭法
      院開庭之後，始未為丁○○排班，顯見丁○○確係被迫離
      職），上訴人係以消極之不作為達其終止僱傭契約之目的
      ，則上訴人早於丁○○離職之當時即應通知丙○○，惟上
      訴人並未通知，丙○○得請求法院減輕或免除保證人之賠
      償金額。
 ５、 丙○○是否應負保證責任：
（１）按「人事保證之保證人，以僱用人不能依他項方法受賠償
      者為限，負其責任。」民法第756條之2第1項定有明文，
      故系爭人事保證責任顯屬補償性之責任無疑。原審判決引
      用前述法條而為認定，並無違誤，上訴人主張丙○○應獨
      立負擔損害賠償責任云云，係屬無據。
（２）另民法第756條之1立法理由明載：「為免人事保證之保證
      人負過重之責任，爰明定其責任範圍為他方受僱人將來因
      職務之行為而應負之損害賠償責任，惟不及於僱用人對於
      受僱人之求償權。」而本件之訴訟標的，屬於民法第188
      條第3項僱用人對受僱人之求償權，依前引立法理由，自
      不屬人事保證責任之範疇，原審判決引用前述立法理由，
      其適用法條允當，上訴人之上訴，顯無理由。
（３）至於上訴人主張：「所謂『僱用人對於受僱人之求償權』
      係指與職務無關之行為引起之請求權，如借貸或租賃。」
      云云，實不知其所指為何？蓋「借貸」或「租賃」行為，
      並不會產生「求償權」，只會產生上訴人自承之「請求權
      」，且「借貸」、「租賃」與人事保證有何關係？而本條
      立法理由明載「不及於僱用人對受僱人之求償權」，其權
      利主體為僱用人，對象則限於受僱人，而非出租人、承租
      人或貸與人、借用人，是上訴人前述主張顯不足採。
（４）另我民法針對僱用人對受僱人求償權之規定，僅第188條
      第3項而已，此即為上訴人起訴所主張之依據，而前引之
      立法理由中已明文予以排除，其提起本訴顯無理由，實極
      灼然。
（二）甲○○部分：
      上訴人所提出之保證書名字非伊所簽，印章亦非伊所有；
      伊於88年3月22日與丁○○離婚，離婚之後共同生活半年
      ，但未同房，嗣伊即搬離與丁○○無關，伊未與丁○○串
      通等語，資為抗辯。
三、本件經原審判決丁○○應給付上訴人186萬9781元，及自民
    國92年8月28日起至清償日止，按週年利率5%計算之利息，
    並駁回上訴人其餘之訴（丁○○就原審判決其敗訴部分，未
    據聲明不服而告確定）。上訴人就原審判決其敗訴部分提起
    上訴，聲明為：（一）原判決不利於上訴人部分廢棄。（二
    ）上開廢棄部分，丙○○及甲○○應與丁○○連帶給付上訴
    人186萬9781元，及自民國92年7月4日起至清償日止，按週
    年利率5%計算之利息。（三）丁○○應再給付上訴人18 6
    萬9781元，自民國92年7月4日起至同年8月27日，按週年利
    率5%計算之利息，如被上訴人中1人已履行給付，其他被上
    訴人於其給付同額範圍內，即免給付之義務。（四）前2項
    判決准供擔保宣告假執行。被上訴人則聲明：上訴駁回。
四、兩造不爭執之事實（見本院上訴人言詞辯論狀、丁○○與丙
    ○○民事言詞辯論意旨狀、95年4月14日準備程序筆錄）
（一）丁○○受僱上訴人，擔任行駛台北─新竹間往返客運班車
      駕駛員，於89年7月8日上午9時許，駕駛上訴人所有之AG-
      116號營業大客車，在國道高速公路北上42公里處，與訴
      外人黃立元駕駛之LU-9256號自用小客車相撞，致車內之
      訴外人周秋汝死亡，訴外人黃立元、黃欽桂及徐蔚翔受傷
      。黃立元等即訴請上訴人損害賠償，業經本院91年度重訴
      字第51號判決上訴人共應賠償375萬6435元確定。
（二）丙○○為丁○○受僱上訴人駕駛員之人事保證人。
（三）訴外人黃立元、黃欽桂及徐蔚翔等人持本院91年度重訴字
      第51號確定判決，聲請扣押上訴人在銀行之存款，業經臺
      灣士林地方法院於92年7月3日扣押上訴人設於第一銀行建
      成分行帳戶之存款184萬3081元及2萬6700元，共計186萬9
      781元，銀行隨即自上訴人帳戶扣減該款，臺灣士林地方
      法院嗣於92年8月4日發執行命令准訴外人黃立元等人於同
      年8月28日領取該扣押之款項。
（四）兩造於原審所列爭點之（二）如被告丁○○有過失，可否
      依民法第217條主張過失相抵？（三）被告得否依豪泰客
      運肇事處理辦法第11條規定主張由原告負擔百分之四十損
      害賠償責任？部分，因丁○○未提上訴不再爭執，故於本
      院已不再列為爭執事項。
（五）上揭事實，並有兩造不爭執其形式真正之民事判決、執行
      命令、保證書（以上均影本）附卷可稽（見原審卷第43至
      56頁），自堪信為真實。
五、本件經本院於95年3月17日、4月14日與兩造整理並協議簡化
    之爭點為（見本院同上筆錄，並依本院論述之先後順序而調
    整其次序，先此敘明）
（一）上訴人對丁○○依民法第188條第3項規定求償186萬9781
      元，其利息應自何時起算？
（二）甲○○是否為丁○○之連帶保證人？甲○○如與前夫有經
      濟往來，是否可證明其為本件保證人關係？
（三）丙○○應否負人事保證之責任？
（四）前2人如應負人事保證責任，則僱用人對保證人之請求權
      有無因時效而消滅？
六、茲分別論述如下：
（一）上訴人對丁○○依民法第188條第3項規定求償186萬9781
      元，其利息應自92年8月28日起算：
  １、按受僱人因執行職務，不法侵害他人之權利者，由僱用人
      與行為人連帶負損害賠償責任；僱用人賠償損害時，對於
      為侵權行為之受僱人，有求償權；又連帶債務人中之一人
      ，因清償或其他行為，致他債務人同免責任者，得向他債
      務人請求償還其各自分擔之部分，並自免責時起之利息，
      民法第188條第1項前段、第3項及第281條第1項分別定有
      明文。本件上訴人與丁○○依本院91年度重訴字第51號確
      定判決應連帶賠償訴外人黃立元等人共計375萬6435元，
      有前揭民事判決（見原審卷一第43頁）附卷可稽，嗣訴外
      人黃立元等人持前開確定判決，聲請扣押上訴人銀行存款
      ，經臺灣士林地方法院於92年7月3日扣押上訴人設於第一
      銀行建成分行帳戶之存款184萬3081元及2萬6700元，共計
      186萬9781元，銀行隨即自上訴人帳戶扣減該款，臺灣士
      林地方法院後於同年8月4日核發收取命令，並於同年8月2
      8日始經債權人收取完畢等情，業經原審依職權調取台灣
      士林地方法院92年度執字第12031號執行全卷及函詢第一
      商業銀行建成分行無訛，有該行93年3月19日一建字第38
      號函（見原審卷一第165頁）附卷可稽，並為兩造所不爭
      ，自堪信為真正。依前開說明，上訴人自得向丁○○請求
      給付其賠償予訴外人黃立元等人之金額及自丁○○免責時
      起之利息。
  ２、又本件上訴人存放於銀行之存款債權，係於92年8月4日經
      臺灣士林地方法院核發收取命令，同年月28日始經全部債
      權人收取完畢，已如前所述，是自斯時起，丁○○始因上
      訴人之清償，而免其對訴外人黃至元等人所負給付責任責
      任。本件係訴外人黃立元等人對上訴人取得勝訴判決，並
      扣押上訴人在第一銀行之存款，而由黃立元等人於92年8
      月28日領取款項，即上訴人履行對訴外人之賠償責任後，
      始得對為侵權行為之受僱人丁○○，依民法第188條第3項
      行使求償權，詳言之，上訴人須履行賠償責任後，始對丁
      ○○取得求償權，並得請求斯時起算之遲延利息，至為灼
      然。上訴人另引民法第213條第2項有關法定遲延利息之規
      定，請求丁○○須另負擔其自92年7月4日即被扣押翌日起
      至同年8月27日止之利息云云，惟觀該條文，須於負損害
      賠償責任者，因回復原狀而應給付金錢者，始有適用，該
      條文與本件依同法第188條第3項請求權之基礎互異，焉得
      比附援引？上訴人據此請求丁○○另給付自其銀行存款扣
      押翌日即92年7月4日起算前開利息，顯有誤會。從而，本
      件上訴人請求丁○○給付上訴人186萬9781元及自92年8月
      28日起至清償日止，按週年利率5%計算之利息，為有理由
      ，應予准許，逾此部分之利息請求，即屬無據，應予駁回
      。
（二）上訴人不能證明甲○○為丁○○之人事保證人：
  １、上訴人主張甲○○為丁○○之職務保證人，因丁○○怠忽
      職守致上訴人受有上開損害，應負連帶賠償責任，甲○○
      、丁○○2人離婚，係在逃避保證責任云云，並提出保證
      書1紙（見原審卷一第55至56頁）以佐其說，然甲○○否
      認前揭保證書簽名及印文之真正，並辯稱其於88年3月22
      日已與丁○○離婚，離婚之後雖共同生活半年，但未同房
      ，嗣伊即搬離同居處等語。核與丁○○自承：「…保證書
      應該是88年簽的」、「（保證書上面甲○○的簽名、用印
      ，是否為甲○○本人所為？是否有經過她的同意？）不是
      ，甲○○的簽名是我寫的，印章是我刻的，我沒有經過甲
      ○○的同意，本來想要跟她講，但是當時跟甲○○的關係
      不好，久而久之就忘掉了」、「（寫這份保證書時，和甲
      ○○離婚否？）已經離婚一個多月」等語情節相符，且觀
      之前揭保證書書立日期原為「八十八年四月二十二日」（
      經不詳人士塗改為八十九年四月二十二日），而丁○○與
      甲○○係於88年3月22日辦理離婚登記，亦有戶籍謄本（
      見原審卷一第40頁）在卷可按，衡情斯時渠等感情應已破
      裂方致離婚，是丁○○辯稱88年離婚後因與甲○○關係不
      好而擅自簽甲○○姓名為保證人等語，尚堪採信。
  ２、抑且，上訴人聲請傳訊之證人乙○○（上訴人公司承辦員
      ），亦到庭證稱「伊係做公司行政工作，伊等拿給丁○○
      寫好之後交過來，公司係書面對保方式，並沒有與保證人
      直接接觸」等語（見本院卷第82頁），核與該證人於臺灣
      新竹地方法院93年度訴字第225號丁○○所涉偽造文書罪
      之刑事卷中證稱「88年4月豪泰公司正式通車營運，有要
      求駕駛者交出保證書，當時只要上面有保證人的印文及檢
      附保證人的身分證影本即可，並未進一步作對保之工作」
      等情（參同卷內93年度他字第103號偵查卷第27頁至第28
      頁）相符，此外，復有保證書在卷足佐（93年度他字第10
      3號偵查卷第7頁併參照）。而證人甲○○經刑事庭諭知書
      寫其姓名10遍後，並比對其運筆之方式及習慣，均與保證
      書上有關「甲○○」之署押不符，且證人甲○○於88年間
      所使用之印章，與該保證書上所蓋用之印文不相吻合，亦
      有中華郵政股份有限公司新竹郵局於93年10月26日之竹營
      字第0930100834號函附刑事卷可查，而丁○○因而被認有
      偽造文書犯行，並經原審93年度訴字第225號刑事判決判
      處有期徒刑6月確定等情，除有93年度訴字第225號刑事判
      決附原審卷可參，復經本院調閱該刑事卷屬實（該刑事卷
      第44至56頁參照），益徵上開保證書有關甲○○擔任保證
      人部分並非真正。此外，上訴人復不能舉證證明甲○○有
      同意為丁○○之職務保證人，徒以甲○○係丁○○之配偶
      ，為其職務保證人屬人之常情、丁○○與甲○○感情並未
      破裂無離婚原因、丁○○同意給付贍養費200萬元卻分文
      未付、甲○○於起訴後以不動產向訴外人設立虛偽抵押權
      、丁○○違背常情自首偽造文書罪嫌云云，遽為推測渠等
      係為逃避保證責任，自非可採。
  ３、上訴人另以甲○○於離婚後，與前夫丁○○間尚有經濟往
      來行為，可證甲○○應負本件人事保證責任云云，除提出
      郵政存簿儲金立帳申請書影本（見本院卷第127頁），並
      聲請向臺灣土地銀行調閱甲○○借貸文件以佐其說，經查
      ，丁○○於本院到庭固不否認有代甲○○書寫郵局申請資
      料，惟稱係80年12月16日左右之事等語，核與中華郵政股
      份有限公司新竹郵局前開文函後附之申請日期欄所載內容
      相符（見原審刑事卷第51至54頁），且如前所述，上訴人
      所提郵政存簿儲金立帳申請書影本，其上所蓋用之印文與
      系爭保證書上所蓋用之印文迥不相同，另觀之臺灣土地銀
      行新竹分行函覆本院函詢有關甲○○貸款資料，亦與該保
      證書上所蓋用之印文不相吻合，有該行95年4月13日新放
      字第0950000304號函後附貸款資料（見本院卷第118至12
      1頁）在卷可稽，姑不論丁○○曾代甲○○辦理郵局存款
      申請時，遠在80年12月間與本件無涉，即前開銀行來函所
      示資料，只有甲○○於90年5月間之借貸資料，與丁○○
      無關，自難認兩人間有任何個人經濟往來行為，上訴人執
      此即認甲○○應負保證責任，自乏所據，上訴人另以甲○
      ○共有5顆不同印章，於不同場合使用不同印章云云，然
      未舉證以實其說，且自承沒有看過甲○○在其他場合用過
      系爭保證書上蓋用之印章，故所辯尚難採信。
（三）丙○○為人事保證人，對上訴人行使求償權不負保證責任
      ：
  １、按，稱人事保證者，謂當事人約定，一方於他方之受僱人
      將來因職務上之行為而應對他方為損害賠償時，由其代負
      賠償責任之契約，民法第756條之1定有明文。其立法理由
      謂「本條規定人事保證之意義。一般所稱之人事保證，或
      稱職務保證，乃係就僱傭或其他職務關係中將來可能發生
      之債務所為具有繼續性與專屬性，而獨立負擔損害賠償責
      任之一種特殊保證，惟仍係就受僱人之行為而代負損害賠
      償責任。為免人事保證之保證人負過重之責任，爰明定其
      責任範圍為他方受僱人將來因職務之行為而應負之損害賠
      償責任，惟不及於僱用人對於受僱人之求償權，亦不及於
      非損害賠償債務，如受僱人因故逃匿而代為搜尋是」（法
      務部88年5月編民法債編修正條文及及債編施行法法規彙
      編249頁），故人事保證所保證之對象，為受僱人職務上
      行為所生之損害賠償債務，亦即就受僱人之損害賠償債務
      代負履行責任，如性質上非為損害賠償之債務，即非在保
      證範圍之內。再按民法債編施行法第35條規定：新增第24
      節之1之規定，除第756條之2第2項外，於民法債編修正施
      行前成立之人事保證，亦適用之。本件人事保證契約係於
      88年4月22日訂立，即係於89年5月5日民法債編施行前所
      成立之人事保證契約，亦適用前開規定，至為灼然。
  ２、查兩造係於88年4月22日訂立保證書，已如前述，其內容
      略以「……今保證丁○○君…在職期中操守廉潔恪遵一切
      規章法令倘有營私舞弊虧空公款損毀公物或怠忽職守致公
      司蒙受損失等情事本保證人願負賠償及法律上應有之責任
      …」（見原審卷（一）第55頁），足證該人事保證契約亦
      係約定人事保證人即丙○○僅就丁○○因營私舞弊、虧空
      公款、損毀公物、怠忽職守等職務上行為，致公司蒙受損
      失時，方代負賠償責任。從而，本件上訴人乃係因丁○○
      不法侵害黃立元等人之權利，依民法第188條第1項規定負
      連帶賠償責任，上訴人於賠付對造後，再依同條第3項規
      定，向丁○○求償給付，惟上訴人之受僱人丁○○就此對
      上訴人所負之責，並非損害賠償責任，揆諸上開說明，即
      非屬丙○○人事保證之保證範圍內。職是，上訴人逕認丙
      ○○應與丁○○就上訴人賠付黃立元等人之金額連帶負清
      償之責，而依兩造所簽訂之人事保證契約對丙○○為此部
      分之請求云云，即屬無據，應予駁回。
  ３、上訴人另主張系爭保證書係屬人事保證，丁○○駕駛客車
      過失肇事致人傷亡，即為怠忽職守，因賠償受害者損害致
      上訴人蒙受損失，依前開保證內容，丙○○即應獨立負擔
      賠償損害責任云云，並引最高法院49年台上字第2637號判
      例以佐其說。惟丁○○就此對上訴人所負之責，並非損害
      賠償責任，非屬丙○○人事保證之保證範圍內，已如前述
      ；至於最高法院前開判例，係在討論如對被保證人職務行
      為致損害而須負賠償責任時，即為獨立負擔之損害賠償義
      務，非無民法第217條之適用問題，而本件之爭執乃丙○
      ○究應否就上訴人行使求償權時，負人事保證責任，兩者
      毫無關連，自不得比附援引。
（四）本件甲○○既非丁○○連帶保證人，且人事保證人丙○○
      對上訴人向丁○○行使求償權既無庸負保證責任，則兩造
      所爭執之上開（四）「前2人如應負人事保證責任，則僱
      用人對保證人之請求權有無因時效而消滅？」之爭點，即
      無探究之必要，附此敘明。
七、綜上所述，上訴人於原審請求丁○○給付上訴人186萬9781
    元，及自92年8月28日起至清償日止，按週年利率5%計算之
    利息，固為有理，惟上訴人對丁○○請求逾此部分之利息，
    及請求甲○○、丙○○負連帶保證責任部分，即屬無據。從
    而，上訴人上訴請求丁○○再給付自92年7月4日起至同年8
    月27日止之法定遲延利息，及請求丙○○及甲○○應與丁○
    ○連帶給付上訴人186萬9781元，及自民國92年7月4日起至
    清償日止，按週年利率5%計算之利息，均為無理由，不應准
    許。其假執行之聲請亦失所附麗，應併予駁回。原審就此部
    分為上訴人敗訴之判決，及駁回其假執行之聲請，並無不合
    。上訴意旨指摘原判決不當，求予廢棄改判，為無理由，應
    予駁回。
八、本件事證已臻明確，至於未論述之爭點；兩造其餘之攻擊或
    防禦方法；未經援用之證據，經本院斟酌後，認為均不足以
    影響本判決之結果，自無一一詳予論駁之必要，併此敘明。
九、據上論結，本件上訴為無理由，依民事訴訟法第449條第1項
    、第78條，判決如主文。
中    華    民    國    95    年    7     月    5     日
                  民事第十四庭審判長法  官  許正順
                                    法  官  張  蘭
                                    法  官  鍾任賜
正本係照原本作成。
如不服本判決，應於收受送達後20日內向本院提出上訴書狀，其
未表明上訴理由者，應於提出上訴後20日內向本院補提理由書狀
（均須按他造當事人之人數附繕本）上訴時應提出委任律師或具
有律師資格之人之委任狀；委任有律師資格者，另應附具律師資
格證書及釋明委任人與受任人有民事訴訟法第466條之一第一項
但書或第二項（詳附註）所定關係之釋明文書影本。
中    華    民    國    95    年    7     月    6     日
                                    書記官  鐘秀娥
附註：
民事訴訟法第四百六十六條之一（第一項、第二項）：
對於第二審判決上訴，上訴人應委任律師為訴訟代理人。但上訴
人或其他法定代理人具有律師資格者，不在此限。
上訴人之配偶、三親等內之血親、二親等內之姻親，或上訴人為
法人、中央或地方機關時，其所屬專任人員具有律師資格並經法
院認為適當者，亦得為第三審訴訟代理人。


司法院資訊處製作；財團法人民間司法改革基金會備份。
